JUAN FABIAN MARÇAL

Mauá, SP 09350-639

juanfabianmarcal@gmail.com | +55 11 95791 7591

LinkedIn: linkedin.com/in/juanfabianmarcal

Github: https://github.com/DJFCoder

PERFIL PROFISSIONAL

Sou um Técnico de Informática com mais de 4 anos de experiência na área, atualmente focado em me aprimorar como Desenvolvedor FullStack. Apaixonado por tecnologia e com habilidades sólidas em comunicação, busco oportunidades desafiadoras que me permitam combinar minha expertise técnica com o gosto pelo atendimento ao cliente.

HABILIDADES TÉCNICAS E CONHECIMENTOS

- Conhecimento avançado em sistemas operacionais. Experiência prática na instalação e resolução de problemas e manutenção.
- Habilidade em gerenciar eficientemente os recursos de hardware, garantindo disponibilidade e funcionalidade.
- Estudo ativo e prático em linguagens como JavaScript, PHP, Java, Python, GoLang, TypeScript, em desenvolvimento web e software.
- Inglês avançado, habilitando-me a conversação e trocas de e-mails com eficiência. Essa proficiência amplia minha capacidade de comunicação em ambientes profissionais e acadêmicos.

OBJETIVO PROFISSIONAL

Estou entusiasmado para aplicar minhas habilidades técnicas e minha paixão por tecnologia na posição de Técnico de Suporte em TI. Minha vasta experiência em resolução de problemas, atendimento ao cliente e meu atual foco em programação FullStack me tornam apto a enfrentar os desafios dessa posição. Busco oportunidades para aplicar meu conhecimento técnico de forma proativa, proporcionando soluções eficazes e promovendo um ambiente de trabalho tecnologicamente avançado e eficiente.

EXPERIÊNCIA PROFISSIONAL

Motorista de Aplicativo

Uber e 99 - São Paulo, SP

Maio de 2023 - Atual

Trabalho no período da tarde para a noite.

Videomaker Freelancer

Autônomo e Particular - São Paulo, SP

Fevereiro de 2017 - Atual

Experiência em filmagem e edição de vídeo e áudio.

Fotógrafo Freelancer

Autônomo e Particular - São Paulo, SP

Janeiro de 2014 - Atual

Especializado em fotografia e edição de imagens.

Vendedor

M.M. Marçal Madeiras e Decorações EIRELI - Mauá, SP

Julho de 2019 - Maio de 2023

Vendedor, entregador de materiais e emissão de notas fiscais.

Vendedor

Carpintaria Vila Rica - Mauá, SP

Setembro de 2015

Atendimento ao cliente, administração de estoque, caixa e entregas.

Técnico de Informática

Atache Informática - Mauá, SP

Julho de 2014

Atendimento ao cliente, detecção e correção de problemas em computadores.

Office Boy

Conexao Gestão Financeira e Contabil - Diadema, SP

Maio de 2013

Entrega de documentos e tarefas diversas.

Técnico de Informática

GR Informática - Diadema, SP

Outubro de 2012

Conserto de computadores em geral.

EDUCAÇÃO

Ensino Médio

Completo - Mauá, SP – Conclusão em 2015

Cursos livres

Hardware - Avançado - Conclusão em 2012

Fotografia e Adobe Photoshop – Avançado – Conclusão em 2009

Inglês - Avançado - Conclusão em 2015

Programação – FullStack

- Discover RocketSeat HTML5, CSS3, JavaScript, Figma, Git e GitHub 12h
- Desenvolvimento Web HTML5, CSS3, SASS, Bootstrap, JS, ES6, PHP, OO, MySQL, JQuery, MVC, APIs, IONIC - 117h 24m
- Web Moderno com JavaScript Javascript, Angular, React, Next, Vue, Node, HTML, CSS, jQuery, Bootstrap, Webpack, Gulp, MySQL - 97h 27m
- React + Redux React Js, Redux, Webpack, Redux-Form, MongoDB, Express, NodeJS - 54h 36m
- React Native React Native, Javascript, Flexbox, NodeJs, API Rest, React, Redux, NoSQL, Firebase - 44h 51m
- Java Programação Orientada a Objetos Java e OO, UML, JDBC, JavaFX, Spring Boot, JPA, Hibernate, MySQL, MongoDB - 54h 14m
- **Python 3** PySide6, Django, Selenium, Regexp, Testes, TDD, POO, Design Patterns GoF, algoritmos e programação **141h 13m**
- Go (Golang) 11h 38m
- GraphQL Banco de Dados, Autenticação, Autorização, Apollo Client, API, JavaScript - 14h 48m
- Azure Pipelines CI/CD, Docker e Kubernetes no Azure DevOps Integração e Entrega Contínua com Azure DevOps usando Docker, Kubernetes, Infraestrutura como Código (IaC) e Database - 17h 27m
- Terraform no Azure Scripts de lac Infraestrutura como Código, Terraform Remote State com Azure Storage, GIT Controle de Versão do Código de Infraestrutura, Testes de Qualidade e Segurança, Azure App Service, CDN e Traffic Manager, Máquinas Virtuais, Kubernetes com AKS, Provisionamento de Recursos e Serviços no Azure Cloud, Banco de Dados Relacionais e NoSQL, Containers com ACI, ACR e App Service For Containers - 18h 53m
- AWS Serverless TypeScript na AWS com CDK, AWS Lambda, DynamoDB, SNS, SQS, S3, EventBridge e API Gateway - 28h 8m

HABILIDADES E COMPETÊNCIAS

Hard Skills

Vendas

 Experiência de 8 anos em vendas diretas e internas.

Manutenção de Computadores

 Proficiência de 4 anos em manutenção de hardware e software.

Fotografia e Adobe Photoshop

 Mais de 10 anos de expertise em fotografia e manipulação de imagens com Adobe Photoshop.

Videografia e Adobe Premiere

 6 anos de prática em produção de vídeos e edição utilizando Adobe Premiere.

Habilidades em Informática

 Conhecimento sólido em informática, incluindo software e hardware.

Suporte Técnico

• Experiência em oferecer suporte técnico eficiente.

Desenvolvimento de Contratos

• Competência no desenvolvimento e elaboração de contratos.

Desenvolvimento de Software

 Capacidade de desenvolver software.

Inglês Avançado

 Mais de 5 anos de curso, atingindo um nível avançado de proficiência na língua inglesa.

Soft Skills

Contato Direto com Cliente

 Demonstrada habilidade em interações diretas com clientes ao longo de 8 anos.

Habilidade de Comunicação

 Comunicador eficaz, capaz de transmitir informações de forma clara e concisa.

Empatia

 Demonstração consistente de empatia, compreendendo as necessidades e preocupações dos clientes e colegas.

Trabalho em Equipe

 Experiência em colaborar efetivamente em equipes para alcançar metas comuns.

Conhecimento em Informática

 Capacidade de compartilhar conhecimentos em informática de maneira acessível.

Habilidade em Hardware

 Destreza na manipulação e manutenção de hardware de computadores.

Habilidade em Software

 Competência em navegar e trabalhar eficientemente com diferentes tipos de software.

Desenvolvimento de Relacionamentos

 Construção e manutenção bemsucedida de relacionamentos profissionais.

IDIOMAS

Português - Língua Materna

Inglês - Avançado

CERTIFICAÇÕES E LICENÇAS

Certificação RocketSeat – Discover

0c90a882-69b2-4ca8-9670-ed735d49b909

Setembro de 2023

Desenvolvimento de um site agregador de links com HTML5, CSS3, JavaScript, Figma, Git e GitHub.

https://difcoder.github.io/first-project/

DISPONIBILIDADE E INFORMAÇÕES ADICIONAIS

- Disponibilidade de Horário Flexível.
- Disponibilidade para Viagens Esporádicas.

LOCALIZAÇÃO E LOCOMOÇÃO

Resido em Mauá-SP, com disponibilidade para locomoção via trem/metrô. Possuo carteira de motorista B para eventual necessidade de locomoção no trabalho.